臺灣高等法院民事裁定
110年度家抗字第58號
抗  告  人  林珈瑋
            林沂蓁
            林淑鳳

            林芸榛
            林讌榳
            林琨益
            林忠諺
            林楷倫
上列抗告人因與相對人林周秀桃等間請求分割遺產事件，對於中
華民國110年4月23日臺灣臺北地方法院裁定（107年度家繼訴字
第55號），提起抗告，本院裁定如下： 
    主  文
原裁定廢棄。
    理  由
一、按民事訴訟法第183條所謂訴訟中有犯罪嫌疑牽涉其裁判，
    係指在民事訴訟繫屬中，當事人或第三人涉有犯罪嫌疑，足
    以影響民事訴訟之裁判，非俟刑事訴訟判決，民事法院無從
    或難於判斷者而言。例如當事人或第三人於民事訴訟繫屬中
    涉有偽造文書、證人偽證、鑑定人為不實之鑑定等情形。是
    以當事人在民事訴訟繫屬「以前」有犯罪行為，縱牽涉其裁
    判，亦不在同條所定得裁定停止訴訟程序之列（最高法院94
    年度台上字第1128號、87年度台抗字第669號裁定要旨可參
    ）。上開規定依家事事件法第51條規定，於家事訴訟事件準
    用之。查相對人林鉅桓於民國107年1月22日以抗告人為被告
    ，起訴請求分割被繼承人林朝成之遺產，經原法院受理（案
    列107年度家繼訴字第55號，下稱本件訴訟，見原審卷一第2
    頁），嗣經原法院於109年9月9日裁定追加相對人林周秀桃
    、林品萱、林鈺芬、林庭亦、林晏亦為原告（見原審卷三第
    359至361頁）。抗告人林芸臻、林讌榳所涉於林朝成死後之
    106年4月21日、同年月26日、27日偽造取款憑條，持以提領
    林朝成申設於華南商業銀行松山分行帳號：000000000000號
    帳戶、申設於第一商業銀行股份有限公司帳號：0000000000
    號帳戶內存款，以及林讌榳所涉於105年4月間冒用訴外人林
    炳宏（已歿）名義簽立房屋租賃契約書，出租林炳宏名下由
    林朝成於生前出租收益之臺北市○○區○○路000巷00號1樓房屋
    （下稱系爭房屋）予訴外人李俊岳之行使偽造私文書等犯嫌
    ，現雖由臺灣臺北地方檢察署（下稱臺北地檢署）110年度
    偵續一字第6號偵查中，有臺北地檢署110年4月20日北檢欽
    雨110偵續一6字第1109031958號函、傳真回函為憑（見原審
    卷三第573頁、本院卷第43頁），惟均發生於本件訴訟起訴
    之前，即非於本件訴訟繫屬中涉有犯罪嫌疑，尚不得依首揭
    條文規定，裁定停止訴訟程序。原法院依民事訴訟法第183
    條規定，裁定停止訴訟程序，自有未洽，抗告意旨指摘原裁
    定不當，求為廢棄，為有理由，爰由本院廢棄原裁定，發回
    原法院另為適法之處置。
二、據上論結，本件抗告為有理由，爰裁定如主文。
中　　華　　民　　國　　110 　年　　7 　　月　　29  　日
                  家事法庭
                        審判長法  官  蕭胤瑮
         　　　 　　　　　　　法  官　楊舒嵐
        　　　　　　　　　　　法  官　許勻睿
正本係照原本作成。
本裁定除以適用法規顯有錯誤為理由外，不得再抗告。如提起再
抗告，應於收受送達後10日內委任律師為代理人向本院提出再抗
告狀。並繳納再抗告費新臺幣１千元。
中　　華　　民　　國　　110 　年　　7 　　月　　30　　日

　　　　　　　　　　　　　    書記官  秦湘羽